# 请教陈版关于无形资产投资控股子公司

提问人：陈高美 时间：2017-12-11 15:21:23
陈老师，目前有一个有限公司想无形资产投资设立控股子公司，持股（51%），该无形资产请估增值了 1000 万元，那这个 1000 万元是要计入营业外收入还是资本公积-资本溢价呢？

回答人：chenyiwei
首先考虑以无形资产出资设立子公司是否具有商业实质。如果具有商业实质的，则母公司个别报表层面可按公允价值计量对新公司的长期股权投资，与无形资产的原账面价值之间的差额计入营业外收入。